【裁判字號】    90,訴,1017
【裁判日期】    900820
【裁判案由】    偽造文書等
【裁判全文】
臺灣板橋地方法院刑事判決                          九十年度訴字第一一七號
    公  訴  人  臺灣板橋地方法院檢察署檢察官
    被      告  丙○○
右列被告因偽造文書等案件，經檢察官提起公訴（九十年度偵字第七七二六號），本
院判決如左：
    主    文
丙○○連續攜帶兇器竊盜，累犯，處有期徒刑拾月，扣案之開口扳手參支、梅花扳手
壹支、十字起子肆支、一字起子貳支、三角鐵尺壹支、老虎鉗壹支、尖嘴鉗壹支、大
小刨刀各壹支、活動扳手壹支均沒收；又行使偽造私文書，足以生損害於他人，累犯
，處有期徒刑捌月。偽造之台灣大哥大股份有限公司行動電話服務申請書及同意書上
「丁○○」之署押共肆枚均沒收。應執行有期徒刑壹年肆月，扣案之開口扳手參支、
梅花扳手壹支、十字起子肆支、一字起子貳支、三角鐵尺壹支、老虎鉗壹支、尖嘴鉗
壹支、大小刨刀各壹支、活動扳手壹支及偽造之台灣大哥大股份有限公司行動電話服
務申請書及同意書上「丁○○」之署押共肆枚均沒收。
    事    實
一、丙○○曾因恐嚇取財及竊盜等案件，經本院於民國（下同）八十七年七月三十日
    就恐嚇取財部分判處有期徒刑十月、就竊盜部分判處有期徒刑四月，應執行有期
    徒刑一年確定，並於八十八年八月三十一日縮刑假釋期滿執行完畢，猶不知悔改
    ，竟基於意圖為自己不法所有之概括犯意，攜帶客觀上客觀上對人之生命、身體
    產生危險之開口扳手三支、梅花扳手一支、十字起子四支、一字起子二支、三角
    鐵尺一支、老虎鉗一支、尖嘴鉗一支、大小刨刀各一支、活動扳手一支等工具，
    在附表所示之時間、地點以破壞車窗或車門鎖方式竊取附表之財物（其中僅丁○○對丙○○提出毀損告訴）。又其於九十年四月十八日上午十時許，持前開竊得
    之丁○○國民身分證，前往台北縣新莊市○○街六十六號三三通訊行，於出示上
    開證件後，偽填「丁○○」名義之台灣大哥大股份有限公司（下稱台灣大哥大公
    司）行動電話服務申請書及同意書之私文書共四紙，並在上開行動電話服務申請
    書及同意書上偽造「丁○○」之署押共四枚，意以「丁○○」為申請人申請行動
    電話門號，再持交店員黃秀蓮以為行使，足以生損害於丁○○及台灣大哥大公司
    ，並使台灣大哥大公司誤信為「丁○○」本人而准以開通0000000000
    及00000000000門號。嗣丙○○同日下午，前往三三通訊行欲再申辦
    行動電話門號時，為黃秀蓮發覺有異而報警查獲，警方並其身上搜扣其竊得之戊○○及黃啟哲之全民健保卡二張而偵悉上情，並據其供述起獲如附表所示之贓物
    及其所有供犯竊盜所用之開口扳手三支、梅花扳手一支、十字起子四支、一字起
    子二支、三角鐵尺一支、老虎鉗一支、尖嘴鉗一支、大小刨刀各一支、活動扳手
    一支等工具。
二、案經丁○○訴由台北縣警察局新莊分局報請台灣板橋地方法院檢察署檢察官偵查
    起辦。
    理    由
一、右揭事實業據被告丙○○在警訊及偵審中坦承不諱，其就竊盜部分，核與告訴人
    丁○○及被害人戊○○、乙○○、甲○○於警訊及審理中所述失竊情節悉相符合
    ，並有贓物認領保管單附卷可稽及開口扳手三支、梅花扳手一支、十字起子四支
    、一字起子二支、三角鐵尺一支、老虎鉗一支、尖嘴鉗一支、大小刨刀各一支、
    活動扳手一支等作案工具扣案可佐；就行使偽造私文書部分，核與證人黃秀蓮所
    述情節相符，並有偽造「丁○○」名義之台灣大哥大股份有限公司行動電話服務
    申請書影本在案可按，本罪證已臻明確，被告犯行洵堪認定。
二、按開口扳手等工具，依社會一般觀念，用之攻擊他人，足以使人生命、身體發生
    危險，自屬兇器之一種。核被告所為，係犯刑法第三百二十一條第一項第三款之
    加重竊盜罪、第三百五十四條之毀損罪及刑法第二百十六條、第二百十條之行使
    偽造私文書罪。被告先後多次竊盜犯行，時間緊接、犯罪構成要件相同，顯係基
    於同一括犯意反覆為之，為連續犯，應論以一罪，並依法加重其刑。其毀損之犯
    行，雖未為公訴意旨論及，但此部分與起訴竊盜事實間有牽連犯之裁判上一罪關
    係，本院自得併予審究。又公訴意旨僅認被告偽造署押乃係偽造私文書之階段行
    為、偽造私文書之低度行為，應為行使之高度行為所吸收，均不另論罪。被告所
    犯前開加重竊盜罪與毀損罪間，有方法結果之牽連關係，應從一重之加重竊盜罪
    處斷；又其犯加重竊盜罪與行使偽造私文書罪間，犯意各別、行為亦殊，應分論
    併罰。再被告曾受如事實欄所述有期徒刑之執行完畢，此有臺灣高等法院檢察署
    刑案紀錄簡覆表一紙在卷可稽，其於五年以內再犯本件有期徒刑以上之罪，為累
    犯，應依法遞加重其刑。爰審酌被告犯罪動機、目的、手段、所生危害及犯後態
    度等一切情狀，各量處如主文所示之刑，並定其應執行刑。
三、扣案之開口扳手三支、梅花扳手一支、十字起子四支、一字起子二支、三角鐵尺
    一支、老虎鉗一支、尖嘴鉗一支、大小刨刀各一支、活動扳手一支等工具，係被
    告所有供犯竊盜罪所用之物，併據其供述明確，爰依刑法第三十八條第一項第二
    款宣告沒收。至其他扣案物，因與非被告所有，且與本件竊盜犯罪無關，尚難併
    予宣告沒收。偽造之台灣大哥大公司行動電話服務申請書及同意書上「丁○○」
    署押共四枚，併依刑法第二百十九條規定宣告沒收。至本件偽造之台灣大哥大公
    司行動電話服務申請書及同意書，因向台灣大哥大公司公司行使，已非被告所有
    ，則無庸諭知沒收，附此敘明。
據上論斷，應依刑事訴訟法第二百九十九條第一項前段，刑法第五十六條、第三百二
十一條第一項第三款、第三百五十四條、第二百十六條、第二百十條、第五十五條、
第四十七條、第五十一條第五款、第三十八條第一項第二款，罰金罰鍰提高標準條例
第一條前段，判決如主文。
本案經檢察官鄭嘉欣到庭執行職務。
中      華      民      國      九十      年      八      月    二十    日
                                  臺灣板橋地方法院刑事第二庭
                                          法  官  古  秋  菊
右正本證明與原本無異。
如不服本判決，應於判決送達後十日內，向本院提出上訴狀。
                                          書記官  蕭  詩  穎
中      華      民      國      九十      年      八      月   二十一   日
附錄論罪科刑法條：
刑法第三百二十一條
犯竊盜罪而有左列情形之一者，處六月以上五年以下有期徒刑：
一、於夜間侵入住宅或有人居住之建築物、船艦或隱匿其內而犯之者。
二、毀越門扇、牆垣或其他安全設備而犯之者。
三、攜帶兇器而犯之者。
四、結夥三人以上而犯之者。
五、乘火災、水災或其他災害之際而犯之者。
六、在車站或埠頭而犯之者。
前項之未遂犯罰之。
刑法第三百五十四條
毀棄、損壞前二條以外之他人之物或令致不堪用，足以生損害於公眾或他
人者，處二年以下有期徒刑、拘役或五百元以下罰金。
刑法第二百十六條
行使第二百十條至第二百十五條之文書者，依偽造、變造文書或登載不實事項或使登
載不實事項之規定處斷。
刑法第二百十條
偽造、變造私文書，足以生損害於公眾或他人者，處五年以下有期徒刑。
附表
編號      犯罪時間            犯罪地點                所得財物
一    九十年四月十四日        台北縣三重市○○街     車號ＡＴ_七七五三號
      下午二時許              二十號                 自用小客車一部
      (起訴書誤載為九十年                            （乙○○所有）
       四月十六日下午二時
       許)
二    九十年四月十八日        台北縣新莊市○○路      戊○○、黃啟哲之全民
      凌晨一時許              三三九號                健保卡各一張
三    九十年四月十八日        同上                    丁○○所有之身分證、
      凌晨三時許                                      重機車駕照、職業大貨
                                                      車駕照、全民健保卡、
                                                      身心障礙手冊、車號Ｄ
                                                      九ˍ六五八號營業小客
                                                      車行照各一張、全民健
                                                      保證明卡二張、掛號證
                                                      三張、現金新台幣三百
                                                      餘元（現金部分未起獲
                                                      ）
四   九十年四月十八日        同上                    車號Ｇ九ˍ二九二營業
     凌晨五時許                                      小客車（甲○○管領持
                                                     有）


司法院資訊處製作；財團法人民間司法改革基金會備份。
